# 政府补助多次购买许多设备

提问人：xueyou654 时间：2017-06-26 20:29:54
@chenyiwei 陈版主，您好，请问企业分几次收到几千万的政府补助，在 2 年多各个月分别购买设备，如果我将政府补助以摊销方式处理，这种情况我是将政府补助对应购买设备从开始折旧月份依次摊销吗？这个工作量是不是挺大的？有没有其他处理啊？

回答人：chenyiwei
理论上应该是这样处理。实际操作中能否采用其他简化方法（如在主要资产完工次月起摊销；按各项资产的加权平均折旧年限摊销等），取决于简化方法与标准做法之间的差异对财务报表整体而言是否具有重要性。

提问人：xueyou654 时间：2017-06-28 00:15:59
谢谢陈版主，忙中加班抽空帮我解答，我想请问另一个问题，政府补助企业几百万，企业把这钱一部分用于研发，一部分购买设备，那研发直接与收益相关计入营业外收入？设备与资产相关的，分期摊销，可以对一个补助分开这样处理吗？还是统一全部计入营业外收入或按资产相关分期摊销？

回答人：chenyiwei
首先应当将补助款总额分拆为与收益相关和与资产相关的部分，分别按各自适用的原则进行会计处理。